臺灣臺中地方法院臺中簡易庭民事判決  
                                   111年度中簡字第2222號
原      告  黃珀賢  
被      告  林建宏  
上列當事人間損害賠償事件，原告就本院111年度中簡字第953號
刑事案件提起附帶民事訴訟（111年度中簡附民字第79號），經
本院刑事庭裁定移送前來，於民國111年9月8日言詞辯論終結，
本院判決如下：
    主      文
被告應給付原告新臺幣參萬元及自民國一百一十一年九月九日起
至清償日止，按年息百分之五計算之利息。
原告其餘之訴駁回。
本判決原告勝訴部分得假執行，被告如以新臺幣參萬元為原告預
供擔保或提存，得免為假執行。
原告其餘假執行之聲請駁回。
    事實及理由
一、原告主張：被告係臺中市○區○○○街00號之「奇異果快捷旅店
    站前二館」代理店長，於民國110年10月28日下午4時30分許
    ，在該店805房進行冷氣設備濾網清理後，疏未注意該冷氣
    設備前蓋板之卡榫已斷裂，無法蓋好，而有落下砸傷人之危
    險，即行離去。適原告隨即進住該房，遭落下之冷氣前蓋板
    砸中其後腦勺，受有頭部外傷合併頭皮鈍傷之傷害，爰依侵
    權行為之法律關係，請求被告賠償慰撫金300萬元等語，並
    聲明：⑴被告應給付原告300萬元及自起訴狀繕本送達翌日起
    至清償日止，按年息百分之5計算之利息。⑵願供擔保請准宣
    告假執行。
二、被告則以：對於原告主張侵權事實不爭執，但原告請求金額
    過高，無法承受等語資為抗辯，答辯聲明：駁回原告之訴。
三、得心證之理由：
  ㈠原告主張之事實為被告所不爭執，被告涉嫌過失傷害案件，
    並經本院111年度中簡字第953號刑事簡易判決判處被告過失
    傷害罪刑確定（處拘役35日，得易科罰金），有上開刑事判
    決在卷可考（見中簡卷第15-18頁）。被告過失侵害原告身
    體致傷之事實，洵可認定為真正。
  ㈡按因故意或過失，不法侵害他人之權利者，負損害賠償責任
    ；不法侵害他人之身體、健康、名譽、自由、信用、隱私、
    貞操，或不法侵害其他人格法益而情節重大者，被害人雖非
    財產上之損害，亦得請求賠償相當之金額，民法第184條第1
    項前段、第195條第1項前段定有明文。本件被告過失侵害原
    告身體致傷，原告請求被告賠償非財產上之損害即慰撫金，
    自屬有據。次按不法侵害他人之身體及名譽，被害人受有非
    財產上損害，請求加害人賠償相當金額之慰撫金時，法院對
    於慰撫金之量定，應斟酌實際加害情形、所造成之影響、被
    害人所受精神上痛苦之程度、雙方之身分、地位、經濟狀況
    及其他各種情形，以核定相當之數額（最高法院47年台上字
    第1221號、51年台上字第223 號、76年台上字第1908號判例
    參照）。查被告過失侵害原告身體，原告受有頭部外傷合併
    頭皮鈍傷之傷害，堪認其肉體及精神受相當之痛苦。參酌卷
    附兩造稅務電子閘門財產所得調件明細表（見證物袋）所示
    兩造財產所得，原告陳明其為科大畢業，從事歌手，月入10
    -15萬元，名下無不動產等語，被告陳明其為大學畢業，從
    事旅館店長，月入5-7萬元，名下無不動產等語（以上見中
    簡卷第48頁）。本院斟酌兩造身分、地位及經濟狀況、本件
    事故發生始末及原告所受精神上痛苦等情狀，認原告請求被
    告賠償非財產上損害300萬元尚屬過高，應以3萬元為適當，
    逾此數額之請求，即為無理由。
  ㈢末按「給付無確定期限者，債務人於債權人得請求給付時，
    經其催告而未為給付，自受催告時起，負遲延責任。其經債
    權人起訴而送達訴狀，或依督促程序送達支付命令，或為其
    他相類之行為者，與催告有同一之效力。」，「遲延之債務
    ，以支付金錢為標的者，債權人得請求依法定利率計算之遲
    延利息。但約定利率較高者，仍從其約定利率。」，民法第
    229條第2項、第233條第1項定有明文。原告所提刑事附帶民
    事起訴狀繕本前經本院刑事庭依臺中市○○區○○路0段000巷00
    弄00號送達被告，於111年5月25日寄存在臺中市政府警察局
    第五分局北屯派出所（送達證書見附民卷第9頁），然當時
    被告戶籍設在臺中市○○區○○○路0段000○0號，自不能謂已生
    合法催告被告效力，應至本院111年9月8日原告當庭聲明請
    求被告給付，被告始負遲延責任，並應自翌日起加付法定遲
    延利息。
四、從而，原告依侵權行為之法律關係（民法第184條第1項前段
    、第195條第1項前段規定），請求被告給付3萬元及自111年
    9月9日起至清償日止，按年息百分之5計算之利息，為有理
    由，應予准許，逾此部分之請求，為無理由，應予駁回。
五、本件係就民事訴訟法第427條第2項第12款訴訟適用簡易程序
    為被告敗訴之判決，爰依民事訴訟法第389條第1項第3 款規
    定，依職權宣告假執行，並依職權諭知被告預供擔保或提存
    ，得免為假執行。原告就此勝訴部分陳明願供擔保請准宣告
    假執行，僅係促使本院職權發動，毋庸為准駁之諭知。至原
    告敗訴部分，其假執行之聲請失所依附，應予駁回。
六、據上論結，本件原告之訴為一部有理由，一部無理由，依民
    事訴訟法第436條第2項、第389條第1項第3款、第392條第2
    項，判決如主文。
中　　華　　民　　國　　111 　年　　9 　　月　　29　　日
                  臺灣臺中地方法院臺中簡易庭
                                  法  官  熊祥雲
以上正本係照原本作成。
如不服本判決，應於送達後20日內，向本院提出上訴狀並表明上
訴理由，如於本判決宣示後送達前提起上訴者，應於判決送達後
20日內補提上訴理由書（須附繕本），如委任律師提起上訴者，
應一併繳納上訴審裁判費。
中　　華　　民　　國　　111 　年　　9 　　月　　29　　日
                                  書記官  王麗麗